# 求助陈版及各位同仁：预提进项税

提问人：wchenglong 时间：2020-02-21 08:05:31
采购固定资产，票未到，企业预提的进项税，挂在了预付账款。想请教的是，可以计提这部分进项吗？如可以，放哪个科目更合适。我的理解是放其他流动/非流动资产更好一些。

回答人：chenyiwei
可以这样理解。预付款项中包含的进项税额，在实际获得专用发票等抵扣凭证之前，按照预计获得抵扣的时间列报为其他流动资产或者其他非流动资产。